# 合并报表中逆流少数股东的权益

提问人：海阔天空 1344 时间：2015-03-24 23:10:03
为什么逆流交易中未实现的内部销售损益分录为什么是；借：少数股权权益 贷：少数股东损益，这一借一贷不是矛盾嘛，本来贷方损益就是增加所有权益，望哪位大侠告诉其中的原因

回答人：chenyiwei
参考以前母公司理论下合并报表的格式：“少数股东损益”是“所得税”和“净利润”之间的项目，即利润总额－所得税－少数股东损益＝归属母公司股东的净利润。所以少数股东损益通常的发生额是在借方的。

提问人：海阔天空 1344 时间：2015-03-25 22:19:18
现在的是利润总额－所得税+少数股东损益＝归属母公司股东的净利润吧？这样还是行不通呀

回答人：chenyiwei
利润总额－所得税－少数股东损益＝归属母公司股东的净利润。即：利润总额－所得税＝少数股东损益＋归属母公司股东的净利润。